# 评估增值调账问题-求陈版

提问人：liugangqd 时间：2014-06-05 15:16:50
非全国性的清产核资，由地方国资委对清产核资结果予以认定，企业可以根据清产核资评估增值的结果进行调账吗？调账依据是什么呢？

回答人：chenyiwei
如果清产核资不是作为国有企业公司制改建的一个步骤，则因为所对应的经济事项不构成会计上可以按照评估值进行账务调整的情形，就不能进行按评估值调账的处理。